臺灣高等法院臺中分院民事裁定　　　　　100年度抗字第213號
抗　告　人　荷商柯企第三資產管理股份有限公司台灣分公司
法定代理人　盧森
相　對　人　日盛國際商業銀行股份有限公司
法定代理人　楊智光
代　理　人　劉千綺
抗告人因與相對人日盛國際商業銀行股份有限公司間假扣押事件
，對於中華民國100年3月28日台灣台中地方法院100年度執事聲
字第28號所為裁定提起抗告，本院裁定如下：
    主  文
原裁定廢棄。
上開廢棄部分，相對人在原法院之聲請駁回。
聲請及抗告程序費用由相對人負擔。
    理  由
一、相對人於原法院聲請意旨略以：伊持有抗告人於民國94年8
    月30日簽本票乙紙，記載憑票無條件支付伊新台幣（下同）
    20億元，並免除作成拒絕證書及簽立授權書授權伊逕行填載
    到期日及利息，主張兩造間消費借貸契約自94年8月30日起
    至99年8月30日止，借款期間長達5年，至99年8月30日契約
    到期為止，抗告人尚欠四億餘元，違約未能全數清償債權之
    債務已達半年，抗告人於99年8月30日債務到期後，並未如
    期清償，經伊發存證信函催告，並多次去電催繳未果，抗告
    人不曾清償，亦不曾提出任何清償方案，顯見抗告人現已有
    經營不善、資金周轉困難之情事，並或有隱匿財產之企圖，
    日後恐有不能執行或甚難執行之虞云云。
二、原法院裁定准相對人以333萬4000元或同額之中央政府建設
    公債91年度甲類第八期債票為抗告人供擔保後，得對抗告人
    財產，在1000萬元範圍內為假扣押，抗告人不服，提起抗告
    ，抗告意旨略以：抗告人之財產權利文件已為相對人扣留，
    早已無法處分所有財產，且抗告人並無隱匿資產之情形，本
    件不具假扣押原因等語。
三、按債權人聲請假扣押，就其請求及假扣押之原因均應釋明之
    ，僅於釋明有所不足，而債權人陳明願供擔保或法院認為適
    當者，法院始得定相當之擔保，命供擔保後為假扣押。若債
    權人就其請求及假扣押之原因，有任何一項未予釋明，法院
    即不得為命供擔保後假扣押之裁定，此觀民事訴訟法第526
    條第1項及第2項之規定自明。又釋明事實上之主張者，除依
    證據之性質不能即時調查者外，依同法第284條前段規定，
    得用可使法院信其主張為真實之一切證據。且所稱「釋明」
    者，當事人提出之證據，固無須讓法院達於確信之程度，祇
    在使法院得薄弱之心證，信其事實上之主張大概如此為已足
    ，惟必以可使法院信其「大致為正當」之心證為真實者，始
    得稱之。否則，亦難謂其就事實上之主張已為相當之釋明。
    次按民事訴訟法第523條第1項所稱之「假扣押之原因」者，
    雖不以債務人浪費財產、增加負擔或將其財產為不利益之處
    分，致達於無資力之狀態，或債務人移住遠方、逃匿無蹤或
    隱匿財產等積極作為之情形為限，但必以合於該條項所定「
    有日後不能強制執行或甚難執行之虞」之條件，始足稱之，
    其於債權人就金錢請求或得易為金錢請求之請求，經催告債
    務人為給付後，仍遭斷然堅決拒付之情形，尤須該債務人現
    存之既有財產，已瀕臨成為無資力之情形，或與債權人之債
    權相差懸殊，將無法或不足清償滿足該債權，在一般社會之
    通念上，可認其將來有不能強制執行或甚難執行之虞時，方
    得認其具有假扣押之原因（最高法院99年度台抗字第175號
    裁定參照）。
四、經查，相對人就本件請求及假扣押之原因，雖於原法院提出
    提出本票、授權書、授權書中譯本、存證信函及回執等影本
    以為釋明，惟就假扣押之原因，相對人係主張抗告人於99年
    8月30日債務到期後，並未如期清償，經相對人發存證信函
    催告，並多次去電催繳未果，抗告人不曾向相對人清償亦不
    曾提出任何清償方案，顯見相對人已有經營不善、資金周轉
    困難之情事並或有隱匿財產之企圖，日後恐有不能執行或甚
    難執行之虞云云。惟查，觀諸抗告人所提額度說明書，抗告
    人業已提供價值五億元以上之債權為相對人即債權人設定權
    利質權，作為系爭債權之擔保品，依上開額度說明書附件所
    載，抗告人之現有財產價值達五億元以上，足見抗告人現存
    之既有財產並無瀕臨成為無資力之狀態或與債權人之債權相
    差懸殊，將無法或不足清償滿足該債權，在一般社會之通念
    ，可認其將來有不能強制執行或甚難執行之虞之情事。相對
    人雖另主張市場上有數間外商資產公司，例如龍星昇AMC、
    美林AMC等多已自台灣撤資，而抗告人之業務及員工近年來
    亦大幅縮編，並屢有撤資台灣之傳聞，債權人日後恐需至抗
    告人之母國始能強制執行抗告人之財產云云，惟相對人對此
    並未提出任何事證釋明之，自不符假扣押之要件。是以，相
    對人就本件假扣押之原因，並未提出可使法院信其主張大概
    為真之事證，難謂其已盡釋明之義務，依上開說明，縱令相
    對人有願供擔保以代釋明不足之表示，仍應駁回其假扣押之
    聲請。原法院未予詳究，遽准相對人假扣押之聲請，尚有未
    當，抗告意旨指摘原裁定不當，求予廢棄，為有理由，應由
    本院予以廢棄，裁定如主文第二項所示。
五、據上論結，本件抗告為有理由，爰裁定如主文。
中    華    民    國   100    年    5     月    30    日
                民事第七庭    審判長法  官  饒鴻鵬
                                    法  官  陳毓秀
                                    法  官  李平勳
以上正本係照原本作成。
再為抗告應以適用法規顯有錯誤為理由。
如提起再抗告者應於裁定送達後10日內向本院提出抗告理由狀（
須按照他造人數附具繕本）並繳納抗告裁判費新臺幣1,000元，
同時委任律師或具有律師資格之關係人為代理人。
                                    書記官  劉恒宏
中    華    民    國   100    年    5     月    31    日
                                                      Ｓ